臺灣屏東地方法院刑事判決　　　　　　　 96年度訴字第855號
公　訴　人　臺灣屏東地方法院檢察署檢察官
被　　　告　甲○○
上列被告因違反毒品危害防制條例案件，經檢察官提起公訴（96
年度毒偵字第1316號），被告於準備程序中就被訴事實為有罪之
陳述，本院合議庭裁定改依簡式審判程序審理，判決如下：
    主  文
甲○○施用第一級毒品，處有期徒刑拾月。扣案之海洛因貳包（
合計淨重：零點貳公克、空包裝總重：零點陸公克），均沒收
銷燬之。
　　事　實
一、甲○○前於民國93年間因施用毒品案件，經本院以93年度毒
    聲字第456 號裁定送觀察、勒戒後，認有繼續施用毒品傾向
    ，再經本院以93年度毒聲字第539 號裁定送戒治處所施以強
    制戒治，嗣強制戒治逾6 個月以上，戒治成效良好，無繼續
    強制戒治之必要，於94年4 月13日釋放出所，由臺灣屏東地
    方法院檢察署檢察官以94年度戒毒偵字第49號為不起訴處分
    確定。詎其猶不知悔改，仍未戒除毒癮，於強制戒治執行完
    畢釋放後，5 年內復基於施用第一級毒品海洛因之犯意，於
    96年7 月9 日21時許，將海洛因摻入香菸內燒烤產生煙氣以
    口鼻吸食之方式，在其位於屏東縣內埔鄉水門村育英35號住
    處房間內，施用海洛因1 次。嗣於96年7 月11日16時50分許
    ，為警在屏東縣麟洛鄉第二公墓旁之產業道路附近查獲，並
    扣得第一級毒品海洛因2 包（合計淨重：0.2 公克、空包裝
    總重：0.63公克），始知上情。
二、案經屏東縣警察局屏東分局報請臺灣屏東地方法院檢察署檢
    察官偵查起訴。
    理　由
一、本件被告甲○○所犯係死刑、無期徒刑、最輕本刑為3 年以
    上有期徒刑以外之罪，其於本院準備程序中就被訴事實為有
    罪之陳述，經法官告知被告簡式審判程序之旨，並聽取公訴
    人、被告之意見後，由本院合議庭依刑事訴訟法第273 條之
    1 第1 項規定，裁定由受命法官獨任進行簡式審判程序，先
    予敘明。
二、上開事實，業據被告坦承不諱，且被告為警查獲時採尿送驗
    結果呈嗎啡（即海洛因水解後之反應）之陽性反應，有正修
    科技大學超微量研究科技中心96年7 月26日R00-0000-000號
    檢驗報告1 紙在卷可證。又扣案之白色粉末2 包（含袋重：
    0.2 公克、空包裝總重：0.63公克），經送請法務部調查局
    鑑驗結果，含有第一級毒品海洛因成分之事實，有該局96年
    7 月31日調科壹字第09623059070 號鑑定通知書1 紙在卷可
    稽。上述鑑驗結果，均係檢驗機關本於專業知識及以精密儀
    器或科學檢驗方法所得之結論，自可憑信，足見被告自白與
    事實相符，堪以採信。又被告前於93年間因施用毒品案件，
    經本院以93年度毒聲字第456 號裁定送觀察、勒戒後，認有
    繼續施用毒品傾向，再經本院以93年度毒聲字第539 號裁定
    送戒治處所施以強制戒治，嗣強制戒治逾6 個月以上，戒治
    成效良好，無繼續強制戒治之必要，於94年4 月13日釋放出
    所，由臺灣屏東地方法院檢察署檢察官以94年度戒毒偵字第
    49號為不起訴處分確定，此有臺灣屏東地方法院檢察署刑案
    資料查註紀錄表、全國施用毒品案件紀錄表及臺灣高等法院
    被告全國前案紀錄表各1 份在卷可參。從而，本件事證明確
    ，被告犯行洵堪認定。
三、查海洛因屬毒品危害防制條例第2 條第2 項第1 款所稱之第
    一級毒品，不得持有、施用，被告竟持以施用，核其所為，
    係犯同條例第10條第1 項之施用第一級毒品罪。其施用前持
    有海洛因之低度行為，應為施用之高度行為所吸收，不另論
    罪。爰審酌被告素行非佳，經觀察、勒戒及強制戒治後，仍
    未能戒除毒癮，顯見其無戒毒悔改之意，惟念其施用毒品乃
    自戕行為及其犯罪後坦認犯行，態度尚稱良好等一切情狀，
    量處如主文所示之刑。扣案之海洛因2 包（合計淨重：0.2
    公克、空包裝總重：0.63公克；包裝因摻有海洛因成分，難
    以析離），為第一級毒品，應依毒品危害防制條例第18條第
    1 項前段規定，均沒收銷燬之。
四、公訴意旨另以：被告除有上開經論罪科刑之施用第一級毒品
    海洛因之犯行外，另於96年6 月間某日起至96年7 月9 日21
    時之前某時止，以每2 、3 天施用1 次之頻率，施用第一級
    毒品海洛因多次等語。經查：公訴人認被告涉有此部分犯嫌
    ，無非以被告於警詢中之自白及上開濫用藥物尿液檢驗報告
    、扣案毒品為主要論據。惟被告於本院審理時堅決否認有上
    開犯行，並改稱：其僅於96年7 月9 日21時許施用海洛因1
    次，而公訴人就被告多次施用海洛因之確實時間、地點、次
    數均未能舉證證明，且依目前之科學研究技術，上開尿液檢
    驗報告僅能證明被告曾於採尿前數天內施用海洛因毒品，至
    於其施用之次數、時間及採尿前數天內以外之時間是否吸食
    毒品，亦無從自該檢驗報告得知，而扣案之海洛因亦無法證
    明上開事項，故不能以尿液檢驗報告及扣案之海洛因證明被
    告於上開期間內，尚有除前揭論罪科刑部分以外之施用海洛
    因犯行。此外復查無證據證明被告確有公訴人所指該部分犯
    行，惟公訴意旨既認此部分犯行與前揭經論罪科刑部分（即
    96年7 月21日21時許之施用海洛因犯行）乃集合犯之實質上
    一罪關係，爰不另為無罪之諭知，附此敘明。
據上論斷，應依刑事訴訟法第273 條之1 第1 項、第299 條第 1
項前段，毒品危害防制條例第10條第1 項、第18條第1 項前段，
判決如主文。
本案經檢察官許英輝到庭執行職務。
中　　華　　民　　國　　96　　年　　9 　　月　　26　　日
                  刑事第二庭  法  官   蘇碧珠
上正本證明與原本無異。
如不服本判決應於收受本判決送達後10日內向本院提出上訴書狀
，其未敘述上訴理由者，並得於提起上訴後10日內向本院補提理
由書狀（均須按他造當事人之人數附繕本）「切勿逕送上級法院
」
中　　華　　民　　國　　96　　年　　9 　　月　　26　　日
                              書記官   賀燕花
附錄本案論罪科刑法條全文
毒品危害防制條例第10條第1項：
施用第一級毒品者，處6月以上5年以下有期徒刑。
